【裁判字號】    99,易,1099
【裁判日期】    991111
【裁判案由】    竊盜
【裁判全文】
臺灣彰化地方法院刑事判決              99年度易字第1099號
公  訴  人  臺灣彰化地方法院檢察署檢察官
被      告  蔡勝翔
上列被告因竊盜案件，經檢察官提起公訴（99年度偵字第8766號
），本院判決如下：
    主  文
蔡勝翔犯如附表所示之罪，均累犯，各應處如附表所示之刑。應
執行有期徒刑壹年柒月。
    事  實
一、蔡勝翔有毒品、懲治盜匪條例、竊盜等多項前科，而其前因
    竊盜案件，經本院以89年度易字第1385號判決處有期徒刑2
    年確定，經送監執行，於民國93年3 月19日縮短刑期假釋出
    監，並於94年6 月26日假釋期滿未經撤銷假釋，其未執行之
    刑，以已執行論（構成累犯）。另其前因詐欺案件，經臺灣
    臺中地方法院以96年度中簡字第3130號判決判處減為有期徒
    刑2 月確定（第1 案）；又因殺人未遂案件，經臺灣高等法
    院臺中分院以98年度上訴字第543 號判決判處有期徒刑8 年
    確定（第2 案），上開第1 、2 案嗣經臺灣高等法院臺中分
    院以99年度聲字第1407號裁定應執行有期徒刑8 年1 月。復
    因施用第一、二級毒品案件，經本院以98年度訴字第2060號
    分別判處有期徒刑8 月、4 月，應執行有期徒刑10月確定（
    第3 案）；且因竊盜案件，經臺灣臺中地方法院以99年度易
    字第914 號分別判處有期徒刑9 月、7 月、7 月，應執行有
    期徒刑1 年確定（第4 案）；及因施用第一、二級毒品案件
    ，經臺灣臺中地方法院以99年度訴字第1214號分別判處有期
    徒刑9 月、5 月，應執行有期徒刑11月確定（第5 案）；暨
    因竊盜案件，經臺灣臺中地方法院以99年度易字第1761號分
    別判處有期徒刑8 月、8 月，應執行有期徒刑1 年1 月，並
    經臺灣高等法院臺中分院以99年度上易字第1072號駁回上訴
    確定（第6 案）。上開第3 至6 案件，嗣經臺灣臺中地方法
    院以99年度聲字第4027號裁定應執行有期徒刑3 年8 月。上
    開第1 至6 案經送監執行，現仍在臺灣臺中監獄執行中。
二、詎猶不知悔改，竟基於意圖為自己不法所有之犯意，分別於
    如附表所示之時間、地點，以如附表所示之方式，分別竊取
    如附表所示之機車，得手後供己騎乘使用。嗣因李各政、葉
    靜美、黃正德、李宜真分別報警處理，經警員調閱監視器錄
    影畫面，從錄影畫面查悉附表編號1 、3 所示之犯行係蔡勝
    翔所為，又因在附表編號2 所示之「彰化縣彰化市○○里○
    ○路537 巷地下室停車場」發現失竊之131-DPB 號機車旁，
    竟停放該部失竊之LAD-557 號機車（如附表編號1 所示），
    而查知附表編號2 所示之犯行應亦係蔡勝翔所為。另因警局
    統籌清查失竊案件，發現附表編號3 所示機車失竊地點，與
    之前發生之機車失竊案件（即附表編號4 所示）有地緣關係
    ，而前往監獄借訊蔡勝翔，蔡勝翔在未被有偵查犯罪職權之
    機關或公務員發覺前，即主動向警員供出附表編號4 所示之
    竊盜犯行，自首而接受裁判，始查悉上情。
三、案經彰化縣警察局彰化分局報請臺灣彰化地方法院檢察署檢
    察官偵查起訴。
    理  由
一、本案被告蔡勝翔所犯係屬刑事訴訟法第376 條第2 款所列之
    刑法第320 條第1 項之竊盜罪、第321 條第1 項第3 款之加
    重竊盜罪，本院爰依刑事訴訟法第284 條之1 之規定行獨任
    審判。
二、按被告以外之人於審判外之陳述，雖不符刑事訴訟法第159
    條之1 至第159 條之4 之規定，而經當事人於審判程序同意
    作為證據，法院審酌該言詞陳述或書面陳述作成時之情況，
    認為適當者，亦得為證據；當事人、代理人或辯護人於法院
    調查證據時，知有第159 條第1 項不得為證據之情形，而未
    於言詞辯論終結前聲明異議者，視為有前項之同意，刑事訴
    訟法第159 條之5 定有明文。查證人李各政、葉靜美、黃正
    德、李宜真於警詢中之證述，均為被告以外之人於審判外之
    陳述，均屬傳聞證據；惟被告於本院言詞辯論終結前，對於
    上開證言，均未聲明異議，本院審酌上開傳聞證據作成之情
    狀，並無出於不正取供或其他違法不當情事，且客觀上亦無
    顯不可信之情況，堪認為適當，揆諸上開條文之規定，均應
    有證據能力。其餘非供述證據部分，經核無違法取證之情事
    ，應亦具有證據能力。
三、上開犯罪事實，業據被告蔡勝翔於警詢、偵查中及本院審理
    時坦承不諱，且經證人即被害人李各政、葉靜美、黃正德、
    李宜真於警詢中指證綦詳，並據證人即承辦警員王程賢於本
    院審理時證述屬實，復有彰化縣警察局車輛協尋電腦輸入單
    4 紙、失車- 案件基本資料詳細畫面報表4 紙、監視器翻拍
    畫面11張（竊取LAD-557 號機車經過；警卷第19-24 頁）、
    現場照片2 張（發現LAD-557 號機車停在附表編號2 所示之
    地下室停車場，即失竊之131-DPB 號機車旁邊；警卷第25頁
    ）及監視器翻拍畫面8 張（蔡勝翔自彰化市○○里○○路○
    段375 號走到410 號前竊取KXY-079 號機車經過）等件附卷
    可稽，足徵被告之自白與事實相符，堪以採信。綜上所述，
    本件事證已臻明確，被告上開犯行均堪認定，應依法論科。
四、按攜帶兇器竊盜，祇須行竊時攜帶具有危險性之兇器為已足
    ，並不以攜帶之初有行兇之意圖為必要，此所謂兇器，其種
    類並無限制，凡客觀上足對人之生命、身體、安全構成威脅
    ，具有危險性之兇器均屬之，且祇須行竊時攜帶此種具有危
    險性之兇器為已足，並不以攜帶之初有行兇之意圖為必要（
    最高法院62年臺上字第2489號判例、79年臺上字第5253號判
    例、93年度臺上字第526 號判決意旨可資參照），查被告在
    如附表編號1 、2 、3 所示地點行竊時，身上確有攜帶自製
    六角扳手1 支，已據被告供明在卷，茲該扳手為金屬製品、
    質地堅硬，客觀上足對人之生命、身體、安全造成危險，為
    可供兇器使用之物無訛。是核被告蔡勝翔所為，分別係犯刑
    法第321 條第1 項第3 款攜帶兇器竊盜罪（附表編號1 、2
    、3 所示之犯行）及同法第320 條第1 項普通竊盜罪（即附
    表編號4 所示之犯行）。被告先後所犯如附表所示之竊盜犯
    行，犯意各別、行為互殊，應予分論併罰。又被告有上開犯
    罪事實欄所載之前科紀錄，有臺灣高等法院被告前案紀錄表
    及臺灣彰化地方法院檢察署刑案資料查註紀錄表各1 份附卷
    可參，其於有期徒刑執行完畢後，5 年內故意再犯本件有期
    徒刑以上之罪，為累犯，應依刑法第47條第1 項之規定各加
    重其刑。
五、再按對於未發覺之罪自首而受裁判者，得減輕其刑，刑法第
    62條前段定有明文。刑法第62條所謂發覺，固非以有偵查犯
    罪權之機關或人員確知其人犯罪無誤為必要，而於對其發生
    嫌疑時，即得謂為已發覺；但此項對犯人之嫌疑，仍須有確
    切之根據得為合理之可疑者，始足當之，若單純主觀上之懷
    疑，要不得謂已發生嫌疑；刑法第62條之所謂發覺，係指有
    偵查犯罪職權之公務員已知悉犯罪事實與犯罪之人而言，而
    所謂知悉，固不以確知其為犯罪之人為必要，但必其犯罪事
    實，確實存在，且為該管公務員所確知，始屬相當。如犯罪
    事實並不存在而懷疑其已發生，或雖已發生，而為該管公務
    員所不知，僅係推測其已發生而與事實巧合，均與已發覺之
    情形有別（最高法院72年臺上字第641 號、75年臺上字第16
    34號判例意旨參照）。經查：上開如附表編號4 所示之竊盜
    犯行，係警員統籌清查失竊案件，發現附表編號3 所示機車
    失竊地點，與附表編號4 所示之機車失竊地點有地緣關係，
    而前往監獄借訊被告蔡勝翔，然除此地緣關係之考量外，別
    無其他事證足以懷疑係被告蔡勝翔犯案，此業據證人王程賢
    於本院審理時證述明確。是顯見警方於被告坦白此部分竊盜
    犯行前，並無確切之根據認定被告係該此部分竊盜犯行之行
    為人，僅憑地緣關係、被告之前科懷疑被告涉嫌附表編號4
    所示之犯罪，應僅係單純主觀上之推測、懷疑，尚無確切之
    根據合理懷疑被告涉案，要不得謂已「發覺」被告此部分之
    犯罪事實。從而，本件被告係在有偵查權限之機關或個人尚
    無確切根據發覺知悉其涉有如附表編號4 所示之竊盜犯行前
    ，即主動坦承前揭竊盜之犯罪情節，業已合於法定自首之要
    件，是就附表編號4 所示之竊盜犯行，應依刑法第62條前段
    之規定減輕之，並依法先加重後減輕之。爰審酌被告之素行
    不佳，不思以正當工作謀生，恣意侵害他人之財產權，及考
    量其智識程度、犯罪動機、手段、所竊財物價值，暨參酌其
    犯後態度尚能坦承犯行之態度等一切情狀，分別量處如附表
    【主文欄】所示之刑，並定其應執行之刑，以示懲儆。另被
    告行竊使用之六角扳手1 支，並未扣案，且非屬義務沒收之
    物，被告復陳稱業經丟棄，為免執行困難，爰不予宣告沒收
    ，併此敘明。
據上論斷，應依刑事訴訟法第299 條第1 項前段，刑法第321 條
第1 項第3 款、第320 條第1 項、第47條第1 項、第62條前段、
第51條第5 款，刑法施行法第1 條之1 ，判決如主文。
本案經檢察官高宏銘到庭執行職務。
中    華    民    國    99    年    11    月    11    日
                  刑事第七庭          法  官  郭麗萍
以上正本證明與原本無異。
如不服本判決應於收受判決後10日內向本院提出上訴書狀，並應
敘述具體理由；其未敘述上訴理由者，應於上訴期間屆滿後20日
內向本院補提理由書（均須按他造當事人之人數附繕本）「切勿
逕送上級法院」。
告訴人或被害人對於判決如有不服具備理由請求檢察官上訴者，
其上訴期間之計算係以檢察官收受判決正本之日期為準。
中    華    民    國    99    年    11    月    11    日
                                      書記書  吳冠慧
附錄本案論罪科刑法條全文：
中華民國刑法第320條
意圖為自己或第三人不法之所有，而竊取他人之動產者，為竊盜
罪，處5 年以下有期徒刑、拘役或5 百元以下罰金。
意圖為自己或第三人不法之利益，而竊佔他人之不動產者，依前
項之規定處斷。
前二項之未遂犯罰之。
中華民國刑法第321條
犯竊盜罪而有左列情形之一者，處六月以上、五年以下有期徒刑
：
一、於夜間侵入住宅或有人居住之建築物、船艦或隱匿其內而犯
    之者。
二、毀越門扇、牆垣或其他安全設備而犯之者。
三、攜帶兇器而犯之者。
四、結夥三人以上而犯之者。
五、乘火災、水災或其他災害之際而犯之者。
六、在車站或埠頭而犯之者。
前項之未遂犯罰之。
附表：
┌─┬─────┬──────┬───┬─────┬────┬───────┐
│編│犯罪時間  │犯罪地點    │被害人│行為方式  │所竊財物│ 主   文      │
│號│          │            │      │          │(新臺幣)│              │
├─┼─────┼──────┼───┼─────┼────┼───────┤
│１│98年11月21│彰化縣彰化市│李各政│攜帶客觀上│車牌號碼│蔡勝翔攜帶兇器│
│  │日18時43分│延平里大埔路│      │足供作兇器│LAD-557 │竊盜，累犯，處│
│  │許        │505巷內     │      │使用之六角│號重型機│有期徒刑捌月。│
│  │          │            │      │扳手行竊  │車（價值│              │
│  │          │            │      │          │約5000元│              │
│  │          │            │      │          │）      │              │
├─┼─────┼──────┼───┼─────┼────┼───────┤
│２│98年11月25│彰化縣彰化市│葉靜美│攜帶客觀上│車牌號碼│蔡勝翔攜帶兇器│
│  │日21時許  │延平里大埔路│      │足供作兇器│131-DPB │竊盜，累犯，處│
│  │          │537 巷1 號地│      │使用之六角│號重型機│有期徒刑捌月。│
│  │          │下室停車場  │      │扳手行竊  │車（價值│              │
│  │          │            │      │          │約4萬元 │              │
│  │          │            │      │          │）      │              │
├─┼─────┼──────┼───┼─────┼────┼───────┤
│３│99年1月7日│彰化縣彰化市│黃正德│攜帶客觀上│車牌號碼│蔡勝翔攜帶兇器│
│  │22時38分許│南興里中山路│      │足供作兇器│KXY-079 │竊盜，累犯，處│
│  │          │1段410號前  │      │使用之六角│號重型機│有期徒刑捌月。│
│  │          │            │      │扳手行竊  │車（價值│              │
│  │          │            │      │          │約5000元│              │
│  │          │            │      │          │）      │              │
├─┼─────┼──────┼───┼─────┼────┼───────┤
│４│98年11月27│彰化縣彰化市│李宜真│徒手行竊  │車牌號碼│蔡勝翔竊盜，累│
│  │日3時許   │南興里中山路│      │          │N9B-373 │犯，處有期徒刑│
│  │          │1 段375 號前│      │          │號重型機│肆月。        │
│  │          │            │      │          │車（價值│              │
│  │          │            │      │          │約2萬元 │              │
│  │          │            │      │          │）      │              │
└─┴─────┴──────┴───┴─────┴────┴───────┘

司法院資訊處製作；財團法人民間司法改革基金會備份。
